【裁判字號】    89,交訴,118
【裁判日期】    901210
【裁判案由】    業務過失致死等
【裁判全文】
臺灣桃園地方法院刑事判決                        八十九年度交訴字第一一八號
    公  訴  人  臺灣桃園地方法院檢察署檢察官
    被      告  乙○○
    被      告  丁○○
右列被告因過失致死案件，經檢察官提起公訴（八十八年度偵字第一八三八五號）本
院判決如左：
    主  文
乙○○從事業務之人，因業務上之過失致人於死，處有期徒刑陸月，如易科罰金以參
佰元折算壹日，緩刑貳年。
丁○○過失致人於死，處有期徒刑肆月，如易科罰金以參佰元折算壹日，緩刑貳年。
    事  實
一、甲○（另行審結）於民國（下同）八十八年十一月十九日一時十分許，駕駛附載
    鄧素安之FQ─五四一六號自用小客車，沿國道二號公路東向行駛，途經該路十九
    點六七公里之桃園縣八德市境之際，原應注意並能注意而疏不注意車前及左右等
    四周車輛狀況，致操控失當自行撞擊護欄後車橫內外線間，復疏未注意迅即設置
    安全警告設施，適以駕駛貨車為業之乙○○駕駛車號IW─三五五營業大貨車同疏
    未注意車前狀況，猶快速急馳而來，致閃煞不及撞擊甲○該車左後車尾垂直旋轉
    甫定，緊接著駕駛Ｑ八─九二二一號自用小客車之丁○○亦疏未注意車前狀況，
    急馳而來，再次撞擊該車左後車身，合力使鄧素安傷重，旋於同日三時三十分不
    治死亡。
二、案經內政部警政署國道公路警察局第六警察隊移送台灣桃園地方法院檢察署檢察
    官偵查起訴。
    理  由
一、右揭事實，訊據被告丁○○、乙○○固坦承於右述時地撞擊甲○所駕車輛，惟均
    辯稱：「伊等車速（分別為八十及九十公里）正常行進中，突見路上有車輛橫擋
    在前，猝然不及防避並無過失」云云。經查，依同案被告甲○供稱：「其車衝撞
    護欄後反彈停於外線車道上，當時該路段沒有路燈，視線不良，我於是按下故障
    燈開關，但是因車輛斷電沒有反應，於是我立刻下車點將車輛推到路肩，但推不
    動，突然我轉頭見後方有一部大貨車從我後方左後車角撞上，我緊急閃避到內側
    路肩，車子已橫停在內、外線車道之分向線，於是我從新跑到車輛旁欲將乘客叫
    出來，但是車門打開後人還沒有下車，我又見一部自小客車直駛而來，於是我揮
    手警告，但一下子就被撞彈到旁邊，車子就被該車從側面撞上」等語，足認甲○
    撞擊護欄後與被告二人先後擦撞間容有猶豫反應時間，尚非瞬間猝不及防之狀態
    ，是被告二人疏未注意車前狀況，致閃煞不及先後擦撞甲○之車，顯均有過失至
    明。又本件送鑑定結果經台灣省桃園縣區車輛行車事故鑑定委員會及台灣省車輛
    行車事故覆議委員會鑑定結果同認係「甲○操控失當自行撞擊護欄為肇事原因、
    未設置安全警告設施影響行車為肇事次因」「乙○○、丁○○未注意車前狀況為
    肇事主因」，有台灣省桃園縣區車輛行車事故鑑定委員會八十九年三月十三日八
    九府車鑑桃字第○一八九號函附鑑定意見書及台灣省車輛行車事故覆議委員會八
    十九年五月十九日府覆議字第八九○四二八號函附覆議意見書在卷足稽。次查，
    本件復有被害人鄧素安之母丙○○○之指述及本件道路交通事故調查報告表附現
    場圖、現場照片二十六張、相驗屍體證明書、驗斷書並勘驗筆錄各一件附卷可資
    佐證，被告自應負過失責任，且其過失行為與被害人之死亡，兩者間復有相當因
    果關係，其犯罪事證已臻明確，犯行應堪認定。
三、查被告乙○○係大貨車司機，以駕駛汽車為業，已據其於警訊及審判中供述甚明
    ，係從事業務之人。故其所為，係犯刑法第二百七十六條第二項之業務過失致人
    於死罪。被告丁○○係犯同法第二百七十六條第一項之過失致人於死罪。爰審酌
    被告二人過失程度，並均與被害人家屬成立和解，賠償損害，有和解書一份附卷
    可憑，犯罪後態度尚稱良好等一切情狀，量處被告如主文所示之刑。又被告二人
    行為後，刑法第四十一條業於九十年一月十日修正公布，將得易科罰金之罪名由
    原來最輕本刑為三年以下有期徒刑之罪，改為最輕本刑為五年以下有期徒刑之罪
    亦得易科罰金，於同年一月十二日生效，茲比較結果，以修正後之刑法第四十一
    條有利於被告，爰依該條之規定，諭知被告二人所宣告之徒刑得易科罰金及折算
    標準。末查被告二人前均未曾受有期徒刑以上刑之宣告，有台灣桃園地方法院檢
    察署刑案資料查註紀錄表一紙在卷可按，其等因一時疏忽，致人死亡，經此次刑
    之宣告，應知所惕勉而無再犯之虞，且經斟酌其家庭環境，本院認其所受宣告刑
    以暫不執行為適當，故併此宣告緩刑二年，以策自新。
據上論斷，應依刑事訴訟法第二百九十九條第一項前段、刑法第二條第一項、第二百
七十六條第一項、第二項、第四十一條第一項、第七十四條第一款，罰金罰鍰提高標
準條例第一條、第二條，判決如主文。
本案經檢察官錢明婉到庭執行職務。
中      華      民      國    九  十      年    十二    月      十      日
                                   台灣桃園地方法院交通法庭
                                       法  官   潘政宏
右正本證明與原本無異。
如不服本判決，應於判決送達後十日內向本院提出上訴狀( 應附繕本 )，上訴於臺灣
高等法院。
                                       書記官   王月香
中        華        民        國     九十    年   十二   月    十四    日
附論罪科刑依據之法條：
刑法第二百七十六條
因過失致人於死者，處二年以下有期徒刑、拘役或二千元（現已提高十倍為二萬元）
以下罰金。
從事業務之人，因業務上之過失犯前項之罪者，處五年以下有期徒刑或拘役得併科三
仟元（現已提高十倍為三萬元）以下罰金。


司法院資訊處製作；財團法人民間司法改革基金會備份。
